【裁判字號】    90,易,1213
【裁判日期】    900823
【裁判案由】    竊盜
【裁判全文】
臺灣臺北地方法院刑事判決                          九十年度易字第一二一三號
    公  訴  人  臺灣臺北地方法院檢察署檢察官
    被      告  己○○
右列被告因竊盜案件，經檢察官提起公訴（九十年度偵字第九一八一號），暨台灣士
林地方法院檢察署檢察官移送併案審理（九十年度偵字第五一六五號），本院判決如
左：
    主  文
己○○連續竊盜，累犯，處有期徒刑壹年陸月；並應於刑之執行前令入勞動場所強制
工作年。
扣案之手術用手套貳雙均沒收。
    事  實
一、己○○曾於民國八十二年間因竊盜案件，經臺灣板橋地方法院判處有期徒刑陸月
    ，緩刑五年確定，又於八十八年間因竊盜案件，經本院判處有期徒刑一年二月，
    嗣經臺灣高等法院駁回上訴確定，甫於八十九年十一月廿三日執行完畢。猶不知
    悔改，有犯罪之習慣，復意圖為自己不法之所有，基於概括之犯意，自九十年一
    月八日起，先後至台北市松山高中、中山女高、士東國小等學校，利用師生外出
    上課不在教室機會，進入教室內竊取學生家中鑰匙，再翻閱教室中其他同學之通
    訊錄，查知學生住處地址，連續以竊得之學生家中鑰匙開啟大門，侵入丁○○、
    甲○○、乙○○、丙○○之住宅（侵入住宅部分均未據告訴），竊取其內之財物
    ，得手後據為己有（各次行竊時間、地點、被害人、竊得財物，均詳附表所示）
    ，竊得之部分財物或持至當鋪典當，或已丟棄，竊得現款則花用殆盡。嗣於九十
    年二月四日下午三時四十五分許，在台北市○○街二七六巷四號二樓行竊得手後
    ，適為返回家中之屋主甲○○察覺報警逮捕，進而查知附表編號一、二、三之犯
    行，另於同年五月四日為警查贓循線得知附表編號四、五、六、七之犯行。
二、案經台北市政府警察局大安分局報請臺灣台北地方法院檢察署檢察官偵查起訴，
    暨台北市政府警察局士林分局報請台灣士林地方法院檢察署檢察官移送併案審理
    。
    理  由
一、訊據被告己○○對於附表編號一、二、三所示之事實均坦承不諱，核與被害人戊○○、張昱、丁○○、甲○○之指訴情節大致相符，且經證人即幸安當鋪負責人
    詹清福於警訊時證述明確，被告於警訊時雖供稱係先後於八十九年十二月廿九日
    、及九十年一月八日至松山高中竊取學生鑰匙云云（見偵查卷第五頁反面），惟
    於本院審理時改稱：「伊係於九十年一月八日前往松山高中一年十四班竊得學生
    鑰匙，但因檢警均採用被害人說詞，反正伊確實有偷，故未計較偷竊時間」等語
    ，證人即被害人戊○○之父簡木德於本院審理時亦不否認：「實際遺失時間不清
    楚，係事後看行事曆推測遭竊時間」等語，佐以被害人戊○○、張昱係松山高中
    同班同學，為證人簡木德證述在卷（均見本院九十年七月十七日訊問筆錄），是
    被告至松山高中一年十四班竊取被害人戊○○、張昱住處鑰匙之犯罪時間，應以
    其於本院審理時所供，即九十年一月八日為準，應予指明。此外，復有當鋪台帳
    一紙（影本）、贓物認領保管單二紙在卷可稽，併有扣案之手術用手套二雙為證
    ，已足資擔保被告於警訊及偵、審時所為上開任意性自白具有相當程度之真實性
    ，得使本院確信被告前述自白之犯罪事實確屬真實，堪認被告確有為附表一、二
    、三所示之竊盜犯行。
二、被告雖矢口否認有附表編號四、五、六、七所示之竊盜犯行，辯稱：警方至當鋪
    查贓所得之首飾，係伊清理亡姐遺物時發現之物，並非竊取得來云云，然查：
（一）被害人乙○○於九十年三月廿二日家中遭竊，其中失竊之鑽石戒指及鑽石胸針
      各一只，係被告於同日至台北市○○路○段三四號一樓陳政慧所開設之永達當
      鋪典當，另被害人丙○○於九十年四月二十六日住處遭竊，其中失竊之黑珍珠
      鑲鉆女戒一只，亦由被告於同日至上址永達當鋪典當各節，業據被害人乙○○
      、丙○○於警訊及本院審理時指訴在卷，且經證人陳政慧於警訊時證述在卷，
      併有贓物認領收據、當鋪台帳各二紙、寶石保證書二份（均影本）及照片二幀
      在卷可稽，被告雖以上開情詞置辯，惟被告於審理時自承無從提出來源證明等
      語，是否屬實，已非無疑，況被害人乙○○、丙○○於本院審理時明確證稱：
      「領回之物與購買時保單上的編號及向銀樓調得之電腦上的產品存檔照片相符
      」、「領回之物係託朋友從日本幫忙買的，雖無來源證明，但可確定領回之戒
      指是我的，沒有領錯」等語（見本院九十年八月七日審判筆錄），是由被害人
      遭竊財物之銷贓過程，上開贓物均源自被告，其空言指稱係清理亡姐遺物得來
      云云，委無足憑，不足採信。
（二）被害人乙○○於警訊時指稱：「伊女兒就讀中山女高之班級，曾在學校被竊鑰
      匙，家中旋即遭竊，伊於當日早上十時四十分外出，伊太太於下午四時三十分
      發現被竊，現場無破壞之痕跡，研判歹徒是從大門拿鑰匙進入」等語（見九十
      年度偵字第五一六五號偵查卷第七頁反面），而被害人丙○○於警訊時亦指：
      「伊小孩於九十年四月二十六日在士東國小遺失家中鑰匙，直至翌日上午才發
      現遭竊」等語（同上偵查卷第八頁反面），被告亦不諱言曾至中山女高訪友，
      另於九十年四月二十六日下午一時三十一分許曾至士東國小訪客，且有訪客紀
      錄表影本可佐，適與被害人家中遭竊時間相近，徵諸被害人乙○○、丙○○遭
      竊情節，核與被告上開供承附表編號一、二、三所示之行竊手法亦屬相同，雖
      本院調閱中山女高進出校園訪客登記簿上，僅載有被告於九十年三月廿九日上
      午十時三十五分到校辦理訪客登記，有該校九十年七月廿六日雯總字第二五九
      六號函可稽，然此僅能證明被告於該日確有進出學校，不能排除被告曾於九十
      年三月廿二日或之前，以他人名義或以非辦理訪客登記方式進入校園行竊之可
      能，況被告於本院審理時自承：「曾於九十年三月中有去中山女中二、三次」
      等語（見本院九十年七月十七日訊問筆錄），顯然與上開函文所示之被告進入
      校園次數未盡相符，故此函文不足以作為有利被告之認定，附此敘明。
（三）末按認定犯罪事實所憑之證據，並不以直接證據為限，即綜合各種間接證據，
      本於推理作用，為其認定犯罪事實之基礎，仍非法所不許（最高法院二十七年
      滬上字第六四號判例參照），本院綜合：(1)被告行竊之手法與其前揭坦承竊盜
      之犯罪手法，均係至學校利用師生外出上課不在教室機會，進入教室內竊取學
      生家中鑰匙，旋以竊得之學生家中鑰匙開啟大門，侵入住宅行竊；(2)警方於當
      鋪所起出之贓物均係源自於被告；(3)被告典當之時間，恰為被害人遭竊當日；
      (4)被告所辯清理亡姐遺物，未能提出來源證明，所辯不足採信等各項情節，認
      為事證明確，被告前開附表編號四、五、六、七所示竊盜犯行均堪認定，應予
      依法論科。
三、核被告己○○所為，係犯刑法第三百二十條第一項竊盜罪。其先後多次犯行，均
    時間緊接、犯構成要件相同之罪名，顯係基於概括犯意反覆為之，為連續犯，應
    論以一罪，並依法加重其刑。移送併案如附表編號四、五、六、七之犯行，雖未
    據起訴，然與起訴部分，有連續犯之裁判上一罪關係，依照審判不可分原則，本
    院自得併予審究，附此敘明。查被告有如事實欄所載之前科，有臺灣高等法院檢
    察署刑案紀錄簡覆表在卷可按，其於五年以內再犯本件最重本刑為有期徒刑以上
    之罪，為累犯，應依法遞加其刑。爰審酌被告之犯罪動機、目的、手段、智識程
    度、侵入他人住宅竊取他人辛勤所得，且對被害人居家安寧造成危害，犯罪所生
    危害匪淺、犯後僅坦承部分犯行等一切情狀，量處如主文所示之刑。而被告係十
    八歲以上之竊盜犯，其於出獄後不到六個月內，即在台北市流竄行竊如附表之財
    物既遂多次，顯見其有犯罪之習慣，併依竊盜犯贓物犯保安處分條例第三條第一
    項第一款之規定，宣告其於刑之執行前，令入勞動場所強制工作三年，以期矯正
    。扣案之手術用手套二雙係被告所有，供犯罪所用之物，爰依刑法第三十八條第
    一項第二款宣告沒收。
據上論斷，應依刑事訴訟法第二百九十九條第一項前段，刑法第五十六條、第三百二
十條第一項、第四十七條、第三十八條第一項第二款，罰金罰鍰提高標準條例第一條
前段，竊盜犯贓物犯保安處分條例第三條第一項第一款、第四條、第五條第一項前段
，判決如主文。
本案經檢察官林淑玲到庭執行職務
中      華      民      國      九十      年     八     月    二十三    日
                                      臺灣臺北地方法院刑事第八庭
                                          法  官  胡宏文
右正本證明與原本無異。
如不服本判決，應於判決送達後十日內，向本院提出上訴狀。
                                          書記官  劉穗筠
中      華      民      國      九十      年    八    月  二十七    日
附本案論罪科刑依據之法條：刑法第三百二十條第一項
刑法第三百二十條
一意圖為自己或第三人不法之所有，而竊取他人之動產者，為竊盜罪，處五年以下有
  期徒刑、拘役或五百元以下罰金。
二意圖為自己或第三人不法之利益，而竊佔他人之不動產者，依前項之規定處斷。
三前二項之未遂犯罰之。
  附表：
┌───┬──────────────────────────┬────┐
│編號  │    時 間 、 地 點 、 被 害 人 及 竊 得 財 物       │ 備  考 │
├───┼──────────────────────────┼────┤
│ 一   │九十年一月八日上午十一時，至台北市○○路○段一六八號│        │
│      │松山高中一一四班教室，竊取被害人戊○○、張昱住家鑰匙│        │
│      │各一串（分別為五支、二支）及被害人張昱所有之易利信Ｔ│        │
│      │二八型手機一支。                                    │        │
├───┼──────────────────────────┼────┤
│      │九十年一月八日下午一時許，持竊得之戊○○住處鑰匙，穿│        │
│ 二   │戴其所有之手術用手套，侵入台北市○○○路○段三一二號│        │
│      │九樓，徒手竊取被害人傅炳坤（張昱之母）所有之鑽戒一只│        │
│      │、藍寶鑲鑽戒指一只、藍寶約二克拉碎鑽、現金九千元。  │        │
├───┼──────────────────────────┼────┤
│      │九十年二月四日下午二時三十分許，持竊得之戊○○住處鑰│        │
│ 三   │匙，侵入台北市○○街二七六巷四號二樓，徒手竊取被害人│        │
│      │李有梅（戊○○之母）所有之勞力士錶一支、綠寶石戒指一│        │
│      │只、Ｋ金鑽戒五只、玉石鑽戒五只、藍寶戒指二只、紅寶戒│        │
│      │指四只、純金戒指一只、珍珠戒指三只、黃寶石戒指一只、│        │
│      │現金一萬五千五百元。                                │        │
├───┼──────────────────────────┼────┤
│ 四   │九十年三月二十二日下午某時，至台北市中山女子高級中學│        │
│      │三年孝班教室，竊取被害人陳柔曲住處鑰匙一串（三把）。│        │
├───┼──────────────────────────┼────┤
│      │九十年三月二十二日下午某時（在下午四時三十分前），持│        │
│      │竊得之陳柔曲鑰匙，至台北市士林區○○○路四一巷五之一│        │
│ 五   │號二樓，徒手竊取被害人乙○○所有之鑽石戒指一只、鑽石│        │
│      │胸針一只、金項鍊一串、Ｋ金戒指二只、加幣二百元、現金│        │
│      │八千元。                                            │        │
├───┼──────────────────────────┼────┤
│ 六   │九十年四月二十六日上午某時，至台北市士東國小五年五班│        │
│      │教室，竊取被害人丙○○之女之住處鑰匙一串。          │        │
├───┼──────────────────────────┼────┤
│      │九十年四月二十六日白天，持竊得之鑰匙，侵入台北市士林│        │
│ 七   │區○○路八九巷四號四樓，竊取被害人丙○○所有之珍珠鑲│        │
│      │鉆戒指一只、玉鑲鉆領帶夾二只。                      │        │
└───┴──────────────────────────┴────┘


司法院資訊處製作；財團法人民間司法改革基金會備份。
